【裁判字號】    98,監,363
【裁判日期】    981117
【裁判案由】    選定禁治產人監護人
【裁判全文】
臺灣高雄地方法院民事裁定               98年度監字第363號
聲  請  人  甲○○
上聲請人聲請選定禁治產人之監護人事件，本院裁定如下：
    主  文
選定聲請人甲○○為禁治產人乙○○○之監護人。
程序費用新台幣壹仟元由聲請人負擔。
    理  由
一、聲請意旨略以：聲請人為禁治產人乙○○○（女，民國○○年
    ○ 月○○日生，身分證統一編號：Ｚ000000000號）之女兒，而
    乙○○○前經本院以95年度禁字第225 號裁定宣告為禁治產
    人，嗣原監護人方山崑（即禁治產人之配偶）已於98年2 月
    6 日死亡，且禁治產人無民法第1111條第1 項規定之法定監
    護人，為決定監護人選，聲請人依法向本院聲請指定親屬會
    議成員，經本院於98年8 月27日以98年度家聲字第85號裁定
    ，指定方河光、方河明（均為乙○○○之子）及聲請人甲○
    ○為親屬會議成員，嗣聲請人、方河光、方河明及乙○○○
    之胞弟鄭純男、鄭良男依法召開親屬會議，經決議推選聲請
    人擔任禁治產人之監護人，且聲請人目前亦負責照顧禁治產
    人，是聲請人為禁治產人之最佳利益計，爰依法聲請本院選
    定聲請人為禁治產人之監護人等語。
二、按「禁治產人應置監護人。」、「禁治產人之監護人，依左
    列順序定之：(1)配偶。(2)父母。(3)與禁治產人同居之祖父母
    。(4)家長。(5)後死之父或母以遺囑指定之人。不能依前項規
    定定其監護人時，由法院徵求親屬會議之意見選定之。」，
    民法第1110條、第1111條分別定有明文。
三、經查，聲請人上揭主張乙○○○前經本院以95年度禁字第22
    5 號裁定宣告為禁治產人，嗣原監護人方山崑已於98年2 月
    6 日死亡等情，業據聲請人提出戶籍謄本1 份為證，並有本
    院依職權查詢之本院95年度禁字第225 號裁定1 份附卷可參
    ，自堪信屬實。又聲請人主張其係禁治產人之女，聲請人前
    依法向本院聲請指定親屬會議成員，經本院於98年8 月27日
    以98年度家聲字第85號裁定，指定方河光、方河明及聲請人
    甲○○為親屬會議成員，嗣聲請人、方河光、方河明及乙○
    ○○之胞弟鄭純男、鄭良男依法召開親屬會議，經決議推選
    聲請人擔任禁治產人之監護人，且聲請人目前亦負責照顧禁
    治產人等情，業據聲請人於本院審理中陳述在卷，並有聲請
    人提出之戶籍謄本5 份、本院98年度家聲字第85號裁定及其
    確定證明書各1 份、親屬會議紀錄1 份附卷可憑，且經本院
    核閱上揭書證內容，核與聲請人上揭主張相符，是聲請人既
    依法經親屬會議決議推選擔任禁治產人之監護人，且聲請人
    為禁治產人之女，其現亦有實際照顧禁治產人，是本院認由
    聲請人擔任禁治產人之監護人，應屬適當。從而，聲請人聲
    請本院選定其擔任禁治產人之監護人，於法核無不合，應予
    准許。
四、依非訟事件法第21條第2 項，第24條第1 項，民事訴訟法第
    95條、第78條，裁定如主文。
中    華    民    國    98    年    11    月    17    日
                          家事法庭法  官  呂憲雄
以上正本證明與原本無異。
如不服本裁定，應於收受裁定後10日內，向本院提出抗告狀，須
按對照提出繕本，並繳納裁判費。
中    華    民    國    98    年    11    月    17    日
                                  書記官  沈  蘊


司法院資訊處製作；財團法人民間司法改革基金會備份。
